【裁判字號】    89,上訴,198
【裁判日期】    890426
【裁判案由】    誣告等
【裁判全文】
臺灣高等法院臺中分院刑事判決                    八十九年度上訴字第一九八號
    上  訴  人
    即  自訴人  乙○○
    上  訴  人
    即  被  告  丁○○
右上訴人，因被告傷害等案件，不服臺灣臺中地方法院中華民國八十八年十二月三日
第一審判決（八十八年度自字第一一０九號），提起上訴，本院判決如左：
      主  文
上訴駁回。
      事實及理由
一、本案經本院審理結果，認第一審判決以上訴人即被告（下稱被告）丁○○，傷害
    人之身體，處罰金六千元，如易服勞役以三百元折算一日。被告被訴恐嚇部分之
    罪嫌不足，因而為其無罪之諭知。其認事用法及量刑均無不當，應予維持，並引
    用第一審判決書記載之事實、證據及理由（如附件）。
二、上訴人即自訴人提起上訴，無非認被告傷害犯行，另有其他共犯四名，原審未一
    併認定，且自訴人所受之傷勢甚重，原審之量刑過輕，恐嚇部分則未具體載明上
    訴理由等為據。上訴人即被告上訴意旨略稱其未有傷害犯行，因而提起上訴云云
    。本院經查，被告丁○○於八十七年六月十五日晚上九時三十分許，在臺中縣大
    里市○○○路四六巷一弄住處前，因與鄰居即自訴人乙○○發生停車糾紛而毆打
    自訴人成傷之事實，迭據自訴人於原審及本院調查時陳稱在卷，並有其所提之診
    斷證明書一份在卷可稽，佐以證人邱振波、張棋生於偵查中所供，及證人丙○○
    、甲○○先後於偵查中、原審、本院調查時所供稱內容，參以該診斷書所載之傷
    勢、受傷部位等情，可見被告空口否認有傷害犯行，尚難採信。惟自訴人指稱被
    告有夥同其他家人合計五人毆打伊之情節，並未能提出證據以供調查，且依自訴
    人於本院調查時所聲請傳喚之證人甲○○、丙○○，二人到庭所供內容「剛開始
    如何吵架不清楚，只聽到吵架聲出來時，自訴人靠在車旁，他說遭被告毆打，但
    我沒有看到」云云，可見自訴人指稱被告有夥同家人多人毆打伊之情事，尚難採
    信。又自訴人於本院所提之錄音帶內容，係證人甲○○於案發後至自訴人住處談
    話時，為案外人林玉堂所錄音，顯係案發後之情況，自難採為被告不利之認定。
    是原審因而綜合各情，量處被告罰金六千元，並諭知易服勞役之折算標準，經核
    並無不合，量刑亦屬允當，自訴人及被告以上開理由，提起本件上訴，難認有理
    由，其等上訴應予駁回。
三、次查，自訴人於偵查中告訴時及向原審自訴，雖一併指訴被告丁○○於上開毆打
    伊之行為後，另有出言恐嚇伊之犯行，但經原審為被告此部分無罪之諭知後，自
    訴人提起上訴時，並未提出任何證據以供調查，而依上開證人甲○○、丙○○於
    本院上開證詞，亦難採為被告不利之認定，是原審因而為被告無罪之諭知，經核
    並無不合，自訴人此部分之上訴，亦為無理由，應予駁回。
據上論斷，應依刑事訴訟法第三百七十三條、第三百六十八條，判決如主文。
中      華      民      國    八十九     年      四       月   二十六   日
                                  臺灣高等法院臺中分院刑事第二庭
                                        審判長法  官  羅  禮  政
                                              法  官  陳  欣  安
                                              法  官  蔡  聰  明
右正本證明與原本無異。
不得上訴。
                                              書記官    瑞  芳
中      華      民      國    八十九     年      四       月    二十七  日
刑法第二百七十七條：
傷害人之身體或健康者，處三年以下有期徒刑，拘役或一千元以下罰金。
犯前項之罪，因而致人於死者，處無期徒或七年以上有期徒刑，致重傷者，處三年以
上、十年以下有期徒刑。
                                                                        Ｏ
台灣台中地方法院刑事判決                        八十八年度自字第一一九號
    自  訴  人  乙○○  男四十九歲（民國○○○年○○月○○日生）
                        住台中縣大里市○○○路四六巷一弄二二號
                        身分證統一編號：Ｚ000000000號
    被      告  丁○○  男四十三歲（民國○○○年○月○○日生）
                        住台中縣大里市○○○路四六巷一弄二一號
                        身分證統一編號：Ｚ000000000號
右列被告因傷害案件，經自訴人提起自訴及檢察官移送併辦（八十八年度偵字第一五
一一一號），本院判決如左：
    主  文
丁○○傷害人之身體，處罰金陸仟元，如易服勞役，以參佰元折算壹日。
被訴恐嚇部分無罪。
    事  實
一、丁○○於民國（下同）八十七年六月十五日晚上九時三十分許，在台中縣大里市
    ○○○路四六巷一弄二二號前，因乙○○搭載其母返回台中縣大里市○○○路四
    六巷一弄二二號住家門前時鳴按喇叭，致居住對鄰即同巷一弄二一號之丁○○不
    滿，雙方發生衝突，丁○○竟基於傷害之故意，出手毆打乙○○，致乙○○受有
    頸面部抓痕（５ｘ１公分）、左上肢抓痕（３ｘ３公分、１ｘ１公分）及左下肢
    腫脹等傷害。
二、案經自訴人乙○○提起自訴。
    理  由
有罪部分：
一、訊據被告丁○○矢口否認有何右揭傷害犯行，並辯稱：伊與自訴人雖曾發生口角
    ，然未出手毆打乙○○云云。惟查：右揭事實業據自訴人指訴綦詳，核與證人即
    自訴人之母林水治證述情節相符，並有驗傷診斷書一紙在卷可稽，且參酌證人邱
    振波陳稱：「當晚在丁○○家泡茶，聽聞外面有按喇叭聲」等情（見偵卷第二十
    三頁背面）及證人丙○○證稱：「聽到一位老婦人在喊叫，我跑出來看到乙○○
    與丁○○二人在對吵架」、「（他們如何結束爭執﹖）我和我太太把乙○○拉
    開」、「（該老婦人是誰﹖）乙○○的媽媽」等語（見偵卷第十八頁至十頁），
    核與自訴人供述事發當晚因鳴按喇叭一事與被告發生爭執及其母親林水治曾哀求
被告不要再毆打自訴人乙事之發生原委及經過情形均相互合，雖證人邱振波復
    證稱：當晚聽聞丁○○家門外有按喇叭聲，以為擋到人家的路，我說要走了，丁○○和我一起走出來，．．就看到乙○○開車回來，丁○○他們並沒有吵架，也
    沒有打架云云，然上開鳴按喇叭一事既係自訴人所為，且雙方事發當天確曾因口
    角而相互對等情，已為被告所不爭，且經證人丙○○證述在卷，則證人乙○○
    既與被告因聽聞喇叭聲而外出時，自訴人車輛業已停放在住宅門前，雙方進而發
    生爭執，斷無可能如證人乙○○所述伊於聽聞喇叭聲而與被告外出時，始目睹自
    訴人駕車返家且雙方並無吵架云云，證人乙○○所述與事實不符，顯係護被告
    之詞，委無可採，是綜上所述，被告所辯無非臨訟畏罪飾卸之詞，要無足採，本
    件事證已臻明確，被告犯行洵堪認定。
二、核被告所為，係犯刑法第二百七十七條第一項之罪。至於自訴人指稱係遭被告及
    其他四名不詳姓名年籍之人共同毆打云云，然既為被告所否認，且自訴人指述當
    天在場人數及確實出手毆打之人數，亦與證人丙○○及林水治證述情節不符，復
    無其他證據足資證明自訴人遭數人毆打，或被告毆打時確曾與其他不詳人士基於
    共同傷害之犯意聯絡而為之，自難認被告與他人間有犯意聯絡及行為分擔之共同
    正犯關係，併此明。爰審酌被告因一時情緒失控，以出手毆打之方式發洩個人
    對於週遭事物之不滿，其犯罪之動機、目的、手段、品行尚非不佳，有台灣台中
    地方法院檢察署刑案資料查註紀錄表一份在卷可按、所生危害及犯罪後之態度等
    一切情狀，量處如主文所示之刑，並諭知易服勞役之折算標準。
無罪部分：
一、自訴意旨另略以：被告丁○○於八十八年六月十五日晚上九時三十分，在台中縣
    大里市○○○路四六巷一弄二二號住處前，因鳴按喇叭事件互起爭執，竟出言「
    嗣後如再有此情形，決不再放過你」等語恫嚇自訴人，始自訴人心生畏懼，因認
    被告涉有恐嚇罪嫌云云。
二、按犯罪事實應依證據認定之，無證據不得推定其犯罪事實，刑事訴訟法第一百五
    十四條定有明文。又按被害人之陳述如無瑕疵，且就其他方面調查又與事實相符
    ，固足採為科刑之基礎，倘其陳述尚有瑕疵，則在究明前，自難遽採為被告有罪
    之根據（最高法院六十一年台上字第三０九九號判例參照）。又認定不利於被告
    之事實，須依積極證據，苟積極證據不足為不利於被告事實之認定時，即應為有
    利於被告之認定，更不必有何有利之證據，而無論直接證據或間接證據，其為訴
    訟上之證明，須於通常一般之人均不致所有懷疑，而得確信其為真實之程度者，
    始得據為有罪之認定，再告訴人之指訴，係以使被告受有罪之判決為目的，從而
    ，不得以告訴人之指訴作為認定被告犯罪事實之主要證據，仍應調查其他必要之
    證據，以察其與事實是否相符。自訴人認被告涉有恐嚇罪嫌，無非以自訴人之指
    訴，資為論據。訊據被告雖坦承於右揭時地與自訴人發生口角，惟堅決否認有何
    恐嚇犯行，且證人丙○○及自訴人之母林水治亦均證稱當天未曾聽聞被告出言恐
    嚇自訴人等語，本件自訴人自訴被告涉嫌恐嚇罪嫌皆係憑其個人之指訴，既無其
    他積極證據足以證明，自難單憑自訴人之片面指述，而無其他相關證據證明作為
    佐證下，即遽以其指述作為認定被告涉有恐嚇罪之唯一證據，此外，復查無其他
    積極之證據，足資證明告涉有恐嚇之罪嫌，自難以該罪相繩，此部分自應為被告
    無罪之諭知。
據上論斷，應依刑事訴訟法第三百四十三條、第二百九十九條第一項前段、第三百零
一條第一項，刑法第二百七十七條第一項、第四十二條第二項，罰金罰鍰提高標準條
例第一條前段、第二條，判決如主文。
中    華    民    國      八十八      年      十二    月        三      日
                                      台灣台中地方法院刑事第二庭
                                              法  官  林  靜  芬
右正本證明與原本無異。
如不服本判決，應於判決送達後十日內向本院提出上訴狀，上訴於臺灣高等法院臺中
分院(須附繕本)。
                                              書記官
中    華    民    國      八十八      年     十二     月        六      日
附錄論罪科刑實體法條文：
刑法第二百七十七條
傷害人之身體或健康者，處三年以下有期徒刑、拘役或一千元以下罰金。
犯前項之罪因而致人於死者，處無期徒或七年以上有期徒刑，致重傷者，處三年以上
十年以下有期徒刑。


司法院資訊處製作；財團法人民間司法改革基金會備份。
